臺灣臺中地方法院刑事判決　　　　　　 100年度訴字第1904號
公　訴　人　臺灣臺中地方法院檢察署檢察官
被　　　告　吳季倫
上列被告因違反藥事法等案件，經檢察官提起公訴（100 年度偵
字第13289 號），被告於準備程序中為有罪陳述，經本院合議庭
裁定由受命法官依簡式審判程序獨任審理，判決如下：
    主    文
吳季倫明知為禁藥而轉讓，處有期徒刑肆月。
    犯罪事實
一、吳季倫明知甲基安非他命係屬毒品危害防制條例第2 條第2
    項第2 款所列管之第二級毒品，未經許可不得持有、轉讓，
    且為主管機關即行政院衛生署公告禁止使用之毒害藥品，屬
    藥事法規定之禁藥，不得擅自轉讓，竟基於轉讓屬於禁藥之
    第二級毒品甲基安非他命之犯意，於民國100 年3 月10日下
    午6 時30分許，在臺中市○○區○○路附近，其所租用之車
    牌號碼6523-TZ 號自用小客車內，無償轉讓僅供單次施用份
    量約0.1 、0.2 公克之禁藥甲基安非他命予其女友羅安霓（
    無證據證明轉讓之數量，超過行政院依毒品危害防制條例第
    8 條第6 項頒訂之「轉讓毒品加重其刑之數量標準」第2 條
    第1 項第2 款規定之淨重10公克以上之數量），羅安霓隨即
    以玻璃球吸食器燒烤再吸食其煙霧之方式，施用甲基安非他
    命（其所涉施用毒品犯行另經本院以100 年度毒聲字第422
    號裁定令入勒戒處所觀察勒戒中）。嗣為警於100 年3 月11
    日下午5 時45分許，在臺中市北屯區○○○○路80號「巴里
    島汽車旅館」601 號房，當場查獲吳季倫及羅安霓，再經羅
    安霓之供述而循線查知上情。
二、案經臺灣臺中地方法院檢察署檢察官自動檢舉後偵查起訴。
    理    由
一、本件被告吳季倫所犯係死刑、無期徒刑、最輕本刑為3 年以
    上有期徒刑以外之罪，其於準備程式中就被訴事實為有罪之
    陳述，經受命法官告知簡式審判程式之旨，並聽取公訴人及
    被告之意見後，本院合議庭認為適宜由受命法官獨任進行簡
    式審判程式，依刑事訴訟法第273 條之1 第1 項規定，裁定
    由受命法官獨任進行審判程式，合先敘明。
二、上開犯罪事實，業據被告吳季倫於偵查中及本院準備程序、
    審理時坦承不諱，核與證人羅安霓於警詢、偵查中所證述之
    情節相符，且證人羅安霓為警查獲後所採集之尿液經送詮昕
    科技股份有限公司檢驗結果，呈甲基安非他命陽性反應，有
    詮昕科技股份有限公司100 年3 月28日所出具之濫用藥物尿
    液檢驗報告、臺中市政府警察局烏日分局偵查隊委託鑑驗尿
    液與真實姓名對照表各1 份附卷可稽（見100 年度他字第30
    34號卷第9 頁正面、背面），是被告之自白核與事實相符，
    應堪採信。本案事證明確，被告上開轉讓甲基安非他命之犯
    行，洵堪認定，應予依法論科。
三、按甲基安非他命係屬毒品危害防制條例第2 條第2 項第2 款
    所稱之第二級毒品，未經許可不得持有、轉讓，且甲基安非
    他命亦屬於藥事法所稱之禁藥（即藥事法第22條第1 項第1
    款所稱之「經中央衛生主管機關明令公告禁止製造、調劑、
    輸入、輸出、販賣或陳列之毒害藥品」）。次按行為人明知
    為禁藥甲基安非他命而轉讓予他人者，除成立毒品危害防制
    條例第8 條第2 項之轉讓第二級毒品罪外，亦構成藥事法第
    83條第1 項之轉讓禁藥罪，此係屬同一犯罪行為而同時有二
    種法律可資處罰之法條（規）競合情形，應依「重法優於輕
    法」、「後法優於前法」等法理，擇一處斷。毒品危害防制
    條例第8 條第2 項之轉讓第二級毒品罪之法定本刑為「6 月
    以上5 年以下有期徒刑，得併科新臺幣70萬元以下罰金」；
    而93年4 月21日修正後藥事法第83條第1 項轉讓禁藥罪之法
    定本刑為「7 年以下有期徒刑，得併科新臺幣500 萬元以下
    罰金」，本案所轉讓之第二級毒品甲基安非他命，依證人羅
    安霓於偵查中證稱：大約0.1 、0.2 公克等語（見100 年度
    偵字第13289 號卷第14頁），且無證據證明已達行政院依毒
    品危害防制條例第8 條第6 項頒訂之「轉讓毒品加重其刑之
    數量標準」第2 條第1 項第2 款規定淨重10公克以上之數量
    ，被告轉讓第二級毒品之情節（亦即其轉讓之數量），並無
    應依毒品危害防制條例第8 條第6 項及第9 條之規定加重其
    刑至二分之一之情形，則藥事法第83條第1 項之罪之法定本
    刑，顯較毒品危害防制條例第8 條第2 項之罪之法定本刑為
    重，依前述「重法優於輕法」之法理，本件被告轉讓甲基安
    非他命之行為，自應優先適用藥事法第83條第1 項之規定處
    斷（最高法院97年度台上字第3490號、97年度台非字第39 7
    號判決意旨參照）。核被告吳季倫所為，係犯藥事法第83條
    第1 項之轉讓禁藥罪。被告轉讓前持有屬於禁藥之第二級毒
    品甲基安非他命之低度行為，為轉讓之高度行為所吸收，不
    另論罪。雖被告於偵查中及本院審理時均自白轉讓甲基安非
    他命之犯行，惟藥事法並無轉讓毒品者，於偵查及審判中自
    白應減輕其刑之特別規定，自無割裂而適用毒品危害防制條
    例第17條第2 項減輕其刑之餘地（最高法院99年度台上字第
    15號判決意旨參照），檢察官認「被告於偵查中自白，請依
    法減輕其刑」，尚有所誤，附此敘明。爰審酌被告明知毒品
    具有成癮性，服用後會產生依賴性、耐藥性，且戒解不易，
    嚴重妨害人之身心健康，竟轉讓予他人施用，擴大毒害，無
    視上開毒品足以使施用者導致精神障礙、性格異常，甚至造
    成生命危險之生理成癮性及心理依賴性，嚴重影響社會治安
    、戕害國民身心健康，惡性非輕，惟念其犯後於偵查中及本
    院審理時均坦承犯行，顯有悔悟之心，且非大量、多次為之
    ，又查無因此獲得任何不法之利益，犯罪情節尚非嚴重等一
    切情狀，量處如主文所示之刑，以資懲儆
據上論斷，應依刑事訴訟法第273 條之1 第1 項、第299 條第1
項前段，藥事法第83條第1 項，判決如主文。
本案經檢察官王全中到庭執行職務。
中    華    民    國   100    年    9     月    1     日
                  刑事第十六庭  法  官  陳玉聰
以上正本證明與原本無異。
如不服本判決，應於收受送達後10日內向本院提出上訴書狀（應
敘述具體理由並附繕本）。上訴書狀如未敘述理由，應於上訴期
間屆滿後20日內補提理由書於本院。
                                書記官  魏愛玲
中    華    民    國   100    年    9     月    1     日
附錄本判決論罪科刑之法條：
藥事法第83條第1項
明知為偽藥或禁藥，而販賣、供應、調劑、運送、寄藏、牙保、
轉讓或意圖販賣而陳列者，處7年以下有期徒刑，得併科新臺幣5
百萬元以下罰金。